da: Konfiguration af kabinepaneler: 3-sidet (åben front); 3-sidet (åben bagside); Kun dørpaneler; Kun frontpanel; Helt lukket (4-sidet); Kun bagpanel; Kun sidegardiner; Andet
sl-SI: Konfiguracija plošče ohišja: 3-stransko (odprto spredaj); 3-stransko (odprto zadaj); Samo vratne plošče; Samo sprednja plošča; Popolno zaprtje (4-stransko); Samo zadnja plošča; Samo stranske zavese; Drugo
es: Configuración del panel del gabinete: 3 lados (frente abierto); 3 lados (parte trasera abierta); Solo paneles de puerta; Solo panel frontal; Cierre completo (4 lados); Solo panel trasero; Solo cortinas laterales; Otra
fi: Kotelopaneelin kokoonpano: 3-sivuinen (avoin etuosa); 3-sivuinen (avoin takaosa); Vain ovipaneelit; Vain etupaneeli; Täysi kotelointi (4-sivuinen); Vain takapaneeli; Vain sivuverhot; Muu
it: Configurazione del pannello del contenitore: 3 lati (parte anteriore aperta); 3 lati (parte posteriore aperta); Solo pannelli porta; Solo pannello anteriore; Chiusura completa (4 lati); Solo pannello posteriore; Solo tendine laterali; Altro
nl: Paneelconfiguratie van overkapping: 3-zijdig (open voorkant); 3-zijdig (open achterkant); Alleen deurpanelen; Alleen voorpaneel; Volledige behuizing (4-zijdig); Alleen achterpaneel; Alleen zijgordijnen; Overig
el: Διαμόρφωση πίνακα περιβλήματος: 3 πλευρών (ανοιχτό μπροστά); 3 πλευρών (ανοιχτό πίσω); Μόνο πάνελ θυρών; Μόνο μπροστινό πάνελ; Πλήρες περίβλημα (4 πλευρών); Μόνο πίσω πάνελ; Μόνο πλαϊνές κουρτίνες; Άλλο
ko: 인클로저 패널 구성: 3면(전면 개방형); 3면(후면 개방형); 도어 패널만; 전면 패널만; 전체 밀폐형(4면); 후면 패널만; 측면 커튼만; 기타
hr-HR: Konfiguracija ploče kućišta: Trostrano (otvoreno sprijeda); Trostrano (otvoreno straga); Samo paneli za vrata; Samo prednji panel; Potpuno zatvoreno (4-strano); Samo stražnji panel; Samo bočne zavjese; Ostalo
vi: Cấu hình tấm chắn thùng xe: 3 mặt (mở phía trước); 3 mặt (mở phía sau); Chỉ có ốp cửa; Chỉ tấm ốp trước; Bao kín (4 mặt); Chỉ tấm ốp sau; Chỉ rèm che hai bên; Khác
pt-PT: Configuração do painel do armário: 3 lados (frente aberta); 3 lados (traseira aberta); Apenas painéis das portas; Apenas painel frontal; Cobertura completa (4 lados); Apenas painel traseiro; Apenas cortinas laterais; Outro
zh-TW: 圍罩面板配置: 3 面 (前方開放); 3 面 (後方開放); 僅限車門面板; 僅限前面板; 全封閉 (4 面); 僅限後面板; 僅限側簾; 其他
ru: Конфигурация панелей ограждения: С 3 сторон (открытая передняя часть); С 3 сторон (открытая задняя часть); Только дверные панели; Только передняя панель; Полностью закрытый (с 4 сторон); Только задняя панель; Только боковые шторки; Другое
tr: Muhafaza paneli yapılandırması: 3 taraflı (önü açık); 3 taraflı (arkası açık); Yalnızca kapı panelleri; Yalnızca ön panel; Tam kapalı (4 taraflı); Yalnızca arka panel; Yalnızca yan perdeler; Diğer
cs: Konfigurace plachty: 3stranné (otevřená přední část); 3stranné (otevřená zadní část); Pouze dveřní panely; Pouze přední panel; Kompletní zakrytí (4stranné); Pouze zadní panel; Pouze boční závěsy; Jiné
nb: Konfigurasjon av kabinettpanel: 3-sidig (åpen front); 3-sidig (åpen bak); Kun dørpaneler; Kun frontpanel; Helt innelukket (4-sidig); Kun bakpanel; Kun sidegardiner; Annet
en: Enclosure panel configuration: 3-sided (open front); 3-sided (open rear); Door panels only; Front panel only; Full enclosure (4-sided); Rear panel only; Side curtains only; Other
bg-BG: Конфигурация на панела на корпуса: 3-странен (отворен отпред); 3-странен (отворен отзад); Само панели за вратите; Само преден панел; Пълно покривало (4-странно); Само заден панел; Само странични завеси; Други
pt-BR: Configuração do painel da capa de fechamento: 3 lados (frente aberta); 3 lados (traseira aberta); Apenas painéis das portas; Apenas painel frontal; Fechamento total (4 lados); Apenas painel traseiro; Apenas cortinas laterais; Outro
zh-CN: 外壳面板配置: 三面（正面开放）; 三面（背面开放）; 仅门板; 仅前面板; 全封闭（四面）; 仅后面板; 仅侧帘; 其他
lt-LT: Korpuso panelės konfigūracija: 3 pusių (atviras priekis); 3 pusių (atviras galas); Tik durų plokštės; Tik priekinė plokštė; Pilnas aptvaras (4 pusių); Tik galinė plokštė; Tik šoninės užuolaidėlės; Kita
de: Konfiguration der Gehäuseplatten: 3-seitig (vorne offen); 3-seitig (hinten offen); Nur Türverkleidungen; Nur Frontverkleidung; Vollkabine (4-seitig); Nur Heckverkleidung; Nur Seitenteile; Sonstige
ro-RO: Configurația panoului de carcasă: Cu 3 laturi (față deschisă); Cu 3 laturi (spate deschis); Doar panouri de uși; Doar panou frontal; Închidere completă (cu 4 laturi); Doar panou spate; Doar perdele laterale; Altele
hu: Burkolatpanel konfiguráció: 3 oldalú (nyitott elejű); 3 oldalú (nyitott hátuljú); Csak ajtópanelek; Csak elülső panel; Teljes burkolat (4 oldalú); Csak hátsó panel; Csak oldalsó függönyök; Egyéb
sv: Konfiguration av kapslingspanel: Tresidig (öppen fram); Tresidig (öppen bak); Endast dörrpaneler; Endast frontpanel; Helt innesluten (fyrsidig); Endast bakpanel; Endast sidogardiner; Annat
ja: エンクロージャーパネル構成: 3面 (前面オープン); 3面 (背面オープン); ドアパネルのみ; フロントパネルのみ; フルエンクロージャー (4面); リアパネルのみ; サイドカーテンのみ; その他
fr: Configuration des panneaux de l’enceinte: 3 côtés (avant ouvert); 3 côtés (arrière ouvert); Panneaux de porte uniquement; Panneau avant uniquement; Fermeture complète (4 côtés); Panneau arrière uniquement; Rideaux latéraux uniquement; Autre
th: การกำหนดค่าแผงหุ้ม: 3 ด้าน (เปิดด้านหน้า); 3 ด้าน (เปิดด้านหลัง); เฉพาะแผงประตู; เฉพาะแผงด้านหน้า; แบบปิดทึบ (4 ด้าน); เฉพาะแผงด้านหลัง; เฉพาะม่านด้านข้าง; อื่นๆ
pl: Konfiguracja panelu obudowy: 3-stronna (otwarty przód); 3-stronna (otwarty tył); Tylko panele drzwiowe; Tylko panel przedni; Pełna zabudowa (4-stronna); Tylko panel tylny; Tylko kurtyny boczne; Inne
sk-SK: Konfigurácia krycieho panela: 3-stranný (otvorená predná strana); 3-stranný (otvorená zadná strana); Iba panely dverí; Iba predný panel; Úplný kryt (4-stranný); Iba zadný panel; Iba bočné plachty; Iné